臺灣高雄地方法院民事裁定　　　　　　99年度勞小上字第12號
上　訴　人　趙振棋
被上訴人　　陳台平
上列當事人間請求給付工資事件，上訴人對於民國99年9 月23日
本院高雄簡易庭99年度雄勞小字第17號民事小額訴訟程序第一審
判決提起上訴，本院裁定如下：
    主  文
上訴駁回。
第二審訴訟費用新臺幣壹仟伍佰元由上訴人負擔。
    理  由
一、按「對於小額程序第一審判決之上訴，非以其違背法令為理
    由，不得為之。」；又「上訴狀內應記載上訴理由，表明下
    列各款事項：一原判決所違背之法令及其具體內容。二依訴
    訟資料可認為原判決有違背法令之具體事實。」民事訴訟法
    第436 條之24第2 項、第436 條之25分別定有明文；故對小
    額訴訟程序之第一審判決提起上訴時，其上訴狀或理由書應
    具體指摘原判決有何不適用法規或適用法規不當之情形，並
    揭示該法規之條項或其內容；若係成文法以外之法則，應揭
    示該法則之旨趣；倘為司法院解釋或最高法院之判例，則應
    揭示該判解之字號或其內容；如依民事訴訟法第469 條第1
    款至第5 款所列情形為理由時，其上訴狀或理由書應揭示合
    於該條款之事實，如其上訴狀未依此項方法表明理由，其上
    訴即不合法，應駁回其上訴。次按上訴狀內未表明上訴理由
    者，上訴人應於提起上訴後20日內提出理由書於原審法院；
    未提出者，毋庸命其補正，由原審法院以裁定駁回之，同法
    第436 條之32第2 項準用第471 條第1 項亦有明文。再者，
    當事人對於小額訴訟第一審判決提起上訴，於上訴狀內未表
    明上訴理由，亦未於提起上訴後20日內提出理由書於原審法
    院者；苟原審法院未以裁定駁回其上訴，而將訴訟卷宗送交
    第二審法院時，應即由第二審法院以裁定駁回其上訴（最高
    法院73年度第2 次民事庭庭長會議決定意旨參照）。先予敘
    明。
二、上訴意旨略以︰系爭辦公室之木工裝潢施作工程，並無一定
    期限，依工程性質與實務作法，均先發包或委由工頭估算工
    程費用，絕不可能由案主自行找工人，並以按日支薪方式施
    作，原審遽認伊與工人間有僱傭關係存在，認事用法顯已違
    反日常生活定則之經驗法則；證人林瑞福係與被上訴人同夥
    之工人，身分立場已失客觀公正，並難為採認，且被上訴人
    與證人林瑞福均確認與伊原不相識，係工頭柯明祥在高雄縣
    鳳山市（現為高雄市鳳山區○○○○路工地找來施工，伊才
    認識，另在高雄市○○街辦公室木工裝潢係承續王生明路工
    地施工，柯明祥常出入衡陽街工地，伊不可能跳脫工頭柯明
    祥，自行僱請被上訴人按日付薪施工，亦不可能於未上工前
    就核發工資，證人證詞已屬矛盾，並有偽證嫌疑，已另具狀
    告訴，原審逕予採認兩造有僱傭關係，有為證據法則之違法
    。綜上，原判決有民事訴訟法第466 條判決不適用法規及適
    用不當之違背法令，爰提起上訴等情。並聲明︰(一)原判決廢
    棄。(二)被上訴人在第一審之訴駁回。
三、經細繹前揭上訴意旨，上訴人無非係以原判決就兩造間是否
    存在僱傭關係等調查人證及認定事實而為爭執，並未記載原
    判決有何違背之法令及其具體內容，以及依訴訟資料可認為
    原判決有違背法令之具體事實，而上訴人提起上訴後，迄今
    已逾20日仍未為補正，則揆諸首揭條文及說明，此部分上訴
    為不合法甚明。從而，上訴論旨僅就原審調查證據、認定事
    實之職權行使，指摘原判決駁回其訴為不當，聲明廢棄，於
    法不合，應予駁回。
四、末按於小額訴訟之上訴程序，法院為訴訟費用之裁判時，應
    確定其費用額，民事訴訟法第436 條之19第1 項、第436 條
    之32第1 項定有明文。是本件第二審訴訟費用為新臺幣（下
    同）1,500 元，自應由上訴人負擔，爰併為裁定如主文第2
    項所示。
據上論結，本件上訴為不合法，依民事訴訟法第436 條之32第1
項、第2 項、第436 條之19第1 項、第444 條第1 項前段、第47
1 條第1 項、第95條、第78條，裁定如主文。
中    華    民    國   100    年    3     月    18    日
                    民事第五庭
                        審判長  法  官  黃國川
                                法  官  秦慧君
                                法  官  劉定安
正本係照原本作成。
本裁定不得抗告。
中    華    民    國   100    年    3     月    18    日
                                書記官  林秀敏